【裁判字號】    89,易,2995
【裁判日期】    900928
【裁判案由】    竊盜
【裁判全文】
臺灣桃園地方法院刑事判決                        八十九年度易字第二九九五號
    公  訴  人  臺灣桃園地方法院檢察署檢察官
    被      告  丙○○原名林.
右列被告因竊盜案件，經檢察官聲請簡易處刑（八十八年度偵字第一六四二三號），
及移送併辦（八十八年度偵字第一八二五三號），本院認不宜以簡易判決處刑，應適
用通常程序，判決如左：
    主  文
丙○○連續於夜間侵入住宅竊盜，處有期徒刑壹年，緩刑年。
    事  實
一、丙○○基於意圖為自己不法所有之概括犯意，先於民國八十八年十月十四日下午
    十一時三十分許之夜間，侵入乙○○位於桃園縣中壢市○○路一六一號一樓之租
    住處，趁乙○○睡覺不注意之際，竊取朱某所有之車牌號碼ＩＴＯ－九二三號重
    型機車鑰匙一把，旋即至機車停放之同市○○路一八七巷一弄二十五號前，以該
    把竊取得來之鑰匙發動該車離去，供己代步之用。嗣於同年月二十三日下午二時
    二十五分許，在中壢市○○路一八七巷一弄二十五號前為警當場查獲。猶不知悔
    改，復承前開意圖為自己不法所有之犯意，於同年十一月二十八日晚間九時三十
    分許，在台北縣板橋市○○路○段一三七號某服飾店內，對某不知名之女子竊取
    內有身分證、名片及丁○○○於八十七年十月間，在台北市○○街被竊之卡號0
    000000000000000號之台新國際商業銀行（下稱台新銀行）信用
    卡一枚之皮包乙只。丙○○得手後，另基於意圖為自己不法所有之犯意，於同年
    十一月二十九日晚間九時五十分許，至位於桃園縣桃園市○○路○段一七七號「
    黛安娜美容世界」之信用卡特約商店消費，並持該枚丁○○○所有之信用卡予該
    特約商店之員工欲刷卡付帳，以獲取免支付其在該特約商店按摩服務之利益。嗣
    因該店經理甲○○以該枚信用卡持卡人姓名顯然為女子所有認有可疑，經報警處
    理當場查獲丙○○，並扣得前開丁○○○所有之台新銀行信用卡一枚。
二、案經桃園縣警察局中壢分局移送臺灣桃園地方法院檢察署檢察官偵查起訴。
    理  由
一、訊據被告丙○○固坦承有於右揭時、地，竊取乙○○所有之前開機車鑰匙，再竊
    取朱某所有之機車一輛，及在板橋市某服飾店竊取一女子之皮包，並將皮包內之
    丁○○○所有之信用卡，持至黛安娜美容世界欲刷卡消費為警查獲之事實，惟矢
    口否認有何加重竊盜之犯行，辯稱：前開乙○○租住處係伊與朱某合租之套房，
    因朱某打伊朋友的女友，伊生氣才趁乙○○睡覺時把他的機車偷騎走再藏起來云
    云。經查右揭犯行，業據被告丙○○於警訊時供認不諱，核與證人乙○○、丁○○○於警訊時及證人甲○○於本院囑託台灣澎湖地方法院訊問時結證之情節相符
    ，並有車籍作業系統－查詢認可資料乙份、贓物領據二紙在卷足憑，被告事後翻
    異，空言否認前供，顯為飾卸之詞，不足採信，犯行堪以認定，應依法論科。
二、核被告丙○○所為，係犯刑法第三百二十一條第一項第一款之加重竊盜罪、同法
    第三百二十條第一項之竊盜罪、第三百三十九條第二項之詐欺得利罪。被告多次
    竊盜犯行，時間緊接，方法相同，觸犯構成要件相同之罪名，顯係基於概括犯意
    為之，依連續犯規定從情節較重之加重竊盜一罪論，並依法加重其刑。又所犯上
    開連續加重竊盜、詐欺得利二罪，有方法結果之牽連關係，應從一重之連續加重
    竊盜罪論斷。又前開被告竊取丁○○○所有之信用卡之竊盜犯行及嗣後持該枚信
    用卡至前述特約商店刷卡付費之詐欺犯行，雖未據公訴人提起公訴，然檢察官就
    犯罪事實一部起訴者，其效力及於全部，該部犯行既與前揭論罪科刑之加重竊盜
    犯行部分，有連續犯及牽連犯之關係，已如前述，本院自應就屬於裁判上一罪之
    該部犯行一併加以裁判，附此敘明。末查被告前未曾受有期徒刑以上刑之宣告，
    有卷附台灣高等法院被告全國前案紀錄表可按，因一時失慮致罹刑章，犯後頗具
    悔意，經此起訴審判，當知所警惕，本院認所宣告之刑以暫不執行為適當，併諭
    知緩刑三年，以啟自新。
據上論斷，應依刑事訴訟法第二百九十九條第一項前段，刑法第五十六條、第三百二
十一條第一項第一款、第三百三十九條第二項、第一項、第五十五條、第七十四條第
一款，罰金罰鍰提高標準條例第一條前段，判決如主文。
本案經檢察官黃文明到庭執行職務
中      華      民      國      九十      年    九    月    二十八      日
                                臺灣桃園地方法院刑事第三庭
                                    法  官  林惠霞
右正本證明與原本無異。
如不服本判決，應於送達後十日內，向本院提出上訴狀。
                                    書記官  陳婉婷
中      華      民  國      九十      年    九    月    二十八      日
附錄本案論罪科刑法條：
刑法第三百二十一條
犯竊盜罪而有左列情形之一者，處六月以上五年以下有期徒刑：
一、於夜間侵入住宅或有人居住之建築物、船艦或隱匿其內而犯之者。
二、毀越門扇、牆垣或其他安全設備而犯之者。
三、攜帶兇器而犯之者。
四、結夥三人以上而犯之者。
五、乘火災、水災或其他災害之際而犯之者。
六、在車站或埠頭而犯之者。
前項之未遂犯罰之。
刑法第三百二十條
意圖為自己或第三人不法之所有，而竊取他人之動產者，為竊盜罪，處五年以下有期
徒刑、拘役或五百元以下罰金。
意圖為自己或第三人不法利益，而竊佔他人之不動產者，依前項之規定處斷。
前二項之未遂犯罰之。
刑法第三百三十九條：
意圖為自己或第三人不法之所有，以詐術使人將本人或第三人之物交付者，處五年以
下有期徒刑、拘役或科或併科一千元（已提高十倍為一萬元）以下罰金。
以前項方法得財產上不法之利益或使第三人得之者，亦同。
前二項之未遂犯罰之。


司法院資訊處製作；財團法人民間司法改革基金會備份。
